臺中高等行政法院判決　　　　　　　　　　　　　　　九十一年度訴字第一六八號
　　　　　　　　　　　　　　　.
　　原　　　告　海達營造有限公司
　　代　表　人　甲○○
　　訴訟代理人　戊○○
　　　　　　　　丁○○
　　被　　　告　臺中市稅捐稽徵處
　　代　表　人　乙○○
　　訴訟代理人　丙○○
右當事人間因營業稅事件，原告不服財政部中華民國九十一年一月十四日台財訴字第
○九○○○○四四一五號訴願決定，提起行政訴訟。本院判決如左︰
　　主  文
原告之訴駁回。
訴訟費用由原告負擔。
    事  實
甲﹑事實概要﹕
緣原告於民國（下同）八十二年七月間無進貨事實，取得筌翔工程有限公司開立之不
實發票ＳＰ00000000號計二張，銷售額新台幣（下同）一、九０四、０三四
元，營業稅九五、二０二元，申報扣抵銷項稅額，案經查獲有判決書為憑，被告據以
核定補徵營業稅九五、二０二元及處罰鍰一、四二八、０００元。原告不服，申經復
查，未獲變更，提起訴願，嗣訴願決定撤銷重核。被告重新核定變更罰鍰為六五四、
四００元，其餘維持原核定，原告仍未甘服，提起訴願，案經訴願決定﹕「原處分撤
銷，由原處分機關另為處分」，被告重核結果，維持補徵營業稅九五、二０二元，變
更罰鍰六四０、三００元。原告仍表不服，再提起訴願，經訴願決定機關駁回其訴願
，原告未於法定期限內提起再訴願，原處分已告確定，原告復就此已確定案件另依稅
捐稽徵法第二十八條規定聲請被告重核並返還溢繳罰鍰，經被告以程序不合為由駁回
，原告不服，提起訴願，遭決定駁回，遂提起本件行政訴訟。
乙、兩造之聲明﹕
一、原告訴之聲明﹕請求判決原處分（復查決定）及訴願決定均撤銷。
二、被告答辯之聲明﹕請求判決駁回原告之訴。
丙、兩造之陳述﹕
一、原告起訴意旨略以﹕
（一）按「關於納稅義務人依稅捐稽徵法第二十八條規定，向主管稽徵機關申請退還
      溢繳稅款，經主管稽徵機關駁回其申請時，納稅義務人究應依同法第三十五條
      之規定申請復查，抑逕依訴願法之規定提起訴願請求救濟乙案，核復如說明。
      說明﹕二、按稅捐稽徵法第三十五條有關申請復查之規定，係納稅義務人對於
      稽徵機關核定之稅額通知書有所不服而請求救濟而言。至於納稅義務人依同法
      第二十八條規定申請退還溢繳稅款，經主管稽徵機關駁回其申請，納稅義務人
      如有不服欲提起行政救濟時，因係對於稽徵機關之駁回處分表示不服，而非對
      於核定稅額通知書表示不服，可逕依訴願法規定提起訴願。」財政部７２˙５
      ˙１２台財稅第三三三三一號函釋有案。而「人民不服官署之處分，於法定訴
      願期限內向原處分官署聲明不服，或誤向非管轄訴願之官署表示不服原處分之
      意思者，應認為已有訴願之提起。」前行政法院五十六年判字二四七號判例著
      有明文。查原告八十九年九月二十五日向被告機關申請退還溢繳之罰鍰，被告
      機關以八十九年九月三十日中市稅法字第八九０九五０八八號函否准所請，原
      告不服依前揭財政部函釋應逕行提起訴願，而誤向被告機關申請復查，惟依前
      揭行政法院之判例所示，應認為已有訴願之提起。被告機關應依訴願法規定移
      送有管轄權之機關依法受理，被告機關竟逕自受理並進行不必要之復查程序，
      且以「對已確定之案件復申請同一之復查」程序不合為理由駁回復查之決定，
      顯非適法。原告對復查決定再提起訴願時，訴願決定機關竟未糾正原處分機關
      之程序錯誤，仍以「訴願人復對已確定之案件復申請同一之復查。」為理由，
      駁回訴願，顯亦違失，合先陳明。
（二）次按「一、行政院台４２訴字第４６１８號令發監察院糾正政府機關辦理人民
      訴願案件，尚多違法失當，未能發揮行政救濟精神案節開﹕『對於未確定之行
      政處分，當事人如有不服，固可依訴願及行政訴訟程序請求救濟，但對於僅具
      形式上確定力之行政處分，既逾法定期間而未提起訴願或曾經提起訴願，但因
      程序上不合法經決定駁回者，當事人既不能再依行政救濟程序請求救濟，若原
      處分確有違法失當，當事人之損害亦無法補救，殊有未允，自應於訴願法規定
      ，凡行政處分之確定有違法不當者，縱形式上業已確定，亦應由原處分機關或
      其上級機關為保護人民權益之理由，依職權撤銷變更或以命令撤銷變更之』等
      由。二、查行政官署所為之行政處分，如未經訴願決定者，原處分官署若自覺
      其原處分為不合法，本於行政上之職權作用，原得自動撤銷或另為處分。至業
      經提起訴願者，除原處分官署於收到訴願書副本後，認訴願為有理由者，得自
      行撤銷原處分，為訴願法所規定外，受理訴願之行政官署，固應先就程序上加
      以審核，合於法定程序者，方能進而為實體上之審理，其不合者，即應從程序
      上予以駁回，不能逾越範圍而為實體上之審定。惟原處分如經訴願行政訴訟程
      序上之理由決定維持者，雖已具有形式上之確定力，但尚未具實際上之確定力
      ，如果原處分官署或其上級官署認為該項原處分確有違反法令之規定，則為公
      益上之理由，未嘗不可再依職權糾正。又訴願之決定有拘束原處分或原決定官
      署之效力，訴願法定有明文，惟訴願為人民之權利或利益因官署之違法或不當
      處分致受損害而設之救濟方法。苟原處分原決定官署，於訴願之決定確定後發
      現錯誤，或因有他種情形而撤銷原處分另為新處分，倘於訴願人之權利或利益
      並不因之而受何損害，自可本其行政權或監督權之作用，另為處置，不在該條
      應受拘束之範圍。至若發生新事實，當然得由該管官署另為新處分，曾經行政
      院命令釋示、行政法院著有判例及司法院解釋有案。三、為確切保護人民權益
      ，對於僅具形式上確定力之行政處分，原處分及其上級官署，自仍應就實體上
      注意查核，如確有違法或不當，致損害人民權利或利益者，即應依職權撤銷變
      更。又於訴願之決定確定後，如發現錯誤，有損害訴願人權利或利益者，亦應
      依職權予以糾正。」財政部四十七台財參發第八三二六號令著有明文。又「八
      十五年七月三十日修正公布之稅捐稽徵法第四十八條之三，對於公布生效時尚
      未裁罰確定之案件均有其適用。說明﹕一、八十五年七月三十日修正公布之稅
      捐稽徵法第四十八條之三規定『納稅義務人違反本法或稅法之規定，適用裁處
      時之法律。但裁處前之法律有利於納稅義務人者，適用最有利於納稅義務人之
      法律』，上開法條所稱之『裁處』，依修正理由說明，包括訴願、再訴願及行
      政訴訟之決定或判決。準此，稅捐稽徵法第四十八條之三修正公布生效時仍在
      復查、訴願、再訴願及行政訴訟中，尚未裁罰確定之案件均有該條之適用。」
      財政部８５˙８˙２台財稅第八五一九一二四八七號函釋有案。查原告八十二
      年間取得筌翔工程有限公司之統一發票，申報扣抵銷項稅額，涉嫌違章案件，
      其最後確定日期應在八十七年八月七日訴願決定之後。則於該確定日期前之八
      十六年八月十六日財政部台財稅第八六一九一二二八０號函發布稅務違章案件
      裁罰金額或倍數參考表，業經修訂為虛報進項稅額，有進貨事實，而取得虛設
      行號所開立之憑證申報扣抵者，按所漏稅額處七倍罰鍰。但於裁罰處分核定前
      已補繳稅款及以書面承認違章事實者處三倍罰鍰。無進貨事實者，按所得漏稅
      額處八倍罰鍰，但於裁罰處分核定前已補繳，稅款及以書面承認違章事實者，
      處五倍罰鍰。又原告於被告機關裁罰處分前之八十三年五月十四日即以書面承
      認違章事實，並於八十四年二月二十七日提供擔保在案，依修正後之裁罰標準
      ，應分別對認定有進貨事實部分處以三倍罰鍰，對於認定無進貨事實部分處以
      五倍罰鍰，方為適法，被告機關分別以五倍及八倍裁處，顯有適用法令錯誤。
      原告依稅捐稽徵法第二十八條規定，申請溢繳之罰鍰，洵依法有據。況且被告
      機關認定無進貨事實部分，經建築師簽證，系爭和昇建設工程應耗用材料明細
      ，足以證明，確有進貨事實。足見被告機關認定無進貨事實而裁處八倍之罰鍰
      ，顯亦未合。
（三）綜上所陳，被告機關適用法令錯誤在先，又對於原告退稅之請求駁回，對於原
      告不服之復查申請書，未依訴願法規定視為訴願之提起，移送有管轄權之機關
      受理，卻逕以程序不合駁回，顯有違失。而訴願機關未予糾正，以程序不合駁
      回，顯亦依法不合，懇請一併撤銷，責由被告機關應依實體審理，辦理退還原
      告溢繳之罰鍰，至為感德等語。
二、被告答辯意旨略以﹕
（一）按「原告之訴，有左列各款情形之一者，行政法院應以裁定駁回之，但其情形
      可以補正者，審判長應定期間先命補正˙˙˙十、起訴不合程式或不備其他要
      件者。」為行政訴訟法第一０七條第十款所明定。「官署之行政處分，經人民
      依行政爭訟之手段請求救濟，而經受理訴願之官署，就實體上審查決定而告確
      定，或經行政法院就實體上判決確定者，即兼有形式上及實質上之確定力。當
      事人對於同一事項，既不得再行爭執，而為該處分之官署及其監督官署，亦不
      能復予變更。」為改制前行政法院四十五年判字第六０號著有判例。
（二）原告於八十二年七月間涉嫌無進貨事實，取得筌翔工程有限公司開立之不實統
      一發票字軌號碼：ＳＰ00000000號、ＳＰ00000000號計二張
      ，銷售額一、九０四、０三四元，營業稅九五、二０二元，申報扣抵銷項稅額
      ，案經本處查獲有判決書為憑，遂核定補徵營業稅九五、二０二元，並按所漏
      稅額處十五倍罰鍰，計一、四二八、０００元（計至百元）。原告不服，主張
      係從事承包工程之營利事業，取得筌翔工程有限公司磚料進貨發票，係供所承
      包和昇建設工程之材料耗用云云，申請復查，未獲變更，遂向台灣省政府提起
      訴願，案經該府分別於八十五年十一月一日八五府訴二字第一六九四九四號及
      八十六年九月二十七日八六府訴三字第一六二八０三號訴願決定以撤銷原處分
      ，責由本處查明後另為處分。依訴願決定意旨本處分別於八十六年三月三十一
      日中市稅法字第九二六二二號重核復查決定變更核定罰鍰為六五四、四００元
      ，補徵營業稅九五、二０二元與八十六年十二月十一日中市稅法字第九二六二
      二號重為復查決定以，磁磚部分依八十二年度直接原料耗料分析表所載磁磚標
      準耗用量為三二、０００塊，金額九四、七二０元予以認定有進貨事實。即重
      核無進貨事實之地磚、紅磚、磁磚計一、０九五、七五四元，營業稅額五四、
      七八八元按所漏稅額五四、七八八元處八倍罰鍰計四三八、三００元，有進貨
      事實之混凝土、鋼筋、磁磚計八０八、二八０元，營業稅額四０、四一四元，
      按所漏稅額四０、四一四元處五倍罰鍰計二０二、０００元，合計變更罰鍰為
      六四０、三００元，補徵營業稅部分，仍予維持。原告猶不服，主張筌翔工程
      有限公司均有按期申報繳納營業稅，依司法院釋字第三三七號解釋文，本處自
      不應補稅並處罰云云，再向台灣省政府提起訴願，案經台灣省政府八十七年七
      月七日八七府訴三字第一五九四七０號訴願決定以，本案虛設行號筌翔工程有
      限公司縱對開立與原告之統一發票有報繳營業稅，政府亦無收到應收之稅款，
      原告又未能證明已支付進項稅額之事實，其主張自無可採為由，乃駁回其訴願
      。因原告未於法定期限內提起當時應踐行之再訴願程序（按：目前已無再訴願
      程序），原處分已告確定；嗣原告於八十九年九月二十五日以本處未依事實認
      列，逕以無進貨事實論處罰鍰，請依稅捐稽徵法第二十八條規定提請重核並退
      還溢繳之罰鍰，案經本處八十九年九月三十日中市稅法字第八九０九五０八八
      號函復：「˙˙˙說明：一、˙˙˙二、貴公司虛報進項稅額，原處分依營業
      稅法第五十一條規定論處，並無適用法令錯誤情事，且核其計算亦無錯誤，此
      部分業經台灣省政府八十七年七月七日八七府訴三字第一五九四七０號訴願決
      定並確定在案。」原告旋於八十九年十月二十一日以「復查申請書」主張已於
      裁罰處分核定前補繳稅款及以書面承認違章事實，按財政部八十六年八月十六
      日台財稅第八六一九一二二八０號函頒稅務違章案件裁罰金額或倍數參考表，
      有關違反營業稅法第五十一條第五款規定裁罰，即原告虛報進項稅額有進貨事
      實部分，應按所漏稅額處三倍罰鍰；虛報進項稅額無進貨事實部分，應按所漏
      稅額處五倍罰鍰，原處分卻分別處五倍、八倍罰鍰，顯有違法。又認定無進貨
      事實部分，不採原告經建築師簽證系爭和昇建設工程之材料耗用明細，而從財
      政部台灣省中區國稅局不實查核結果，據以論斷，亦違背事實認定原則，故應
      加息退還溢繳稅款，提請重核云云，申經本處八十九年十一月十六日中市稅法
      字第一０二九四０號復查決定以，本案前經原告循序提起訴願，經台灣省政府
      八十七年七月七日八七府訴三字第一五九四七０號訴願決定駁回在案，原告未
      於法定期限內提起再訴願（按：目前已無再訴願程序），原處分已告確定。原
      告對已確定之案件復申請同一之復查，程序自有未合等由，乃駁回其復查之申
      請，嗣原告提起訴願，亦經財政部持相同之論見而駁回其訴願。
（三）原告提起行政訴訟，訴稱八十二年間取得筌翔工程有限公司之統一發票，申報
      扣抵銷項稅額，涉嫌違章案，其最後確定日期應在八十七年八月七日訴願決定
      之後，況於裁罰處分前之八十三年五月十四日即以書面承認違章事實，並於八
      十四年二月二十七日提供擔保在案，應有八十六年八月十六日財政部台財稅第
      八六一九一二二八０號函發布稅務違章案件裁罰金額或倍數參考表，有進貨事
      實，而取得虛設行號所開立之憑證申報扣抵者，按所漏稅額處三倍罰鍰。無進
      貨事實者，按所漏稅額處五倍罰鍰，該處分分別以五倍及八倍裁處，顯有適用
      法令錯誤。又認定無進貨事實，經建築師簽證系爭和昇建設工程應耗用材料明
      細，足以證明確有進貨事實。綜上，該處適用法令錯誤在先，又駁回原告退稅
      之請求，對原告不服之復查申請，未依訴願法移送有管轄之機關，卻以程序不
      合駁回，而訴願機關亦未糾正，顯依法不合云云。按財政部函頒之「稅務違章
      案件裁罰金額或倍數參考表」所訂有關第五十一條第五款（一）有進貨事實取
      得虛設行號所開立之憑證申報扣抵之部分所列，此類案件係按所漏稅額處七倍
      罰鍰。但於裁罰處分核定前已補繳稅款及以書面承認違章事實者，處三倍罰鍰
      ；於復查決定前，已補繳稅款及以書面承認違章事實者，處五倍罰鍰。（二）
      至無進貨事實之部分，是類案件，依同參考表之訂定，係按所漏稅額處八倍罰
      鍰。但於裁罰處分核定前已補繳稅款及以書面承認違章事實者，處五倍罰鍰。
      查本案原告於八十六年三月五日繳訖補徵之營業稅九五、二０二元，係在本處
      八十四年九月十三日中市稅法字第一二六五九號處分裁罰核定後，重作之八十
      六年三月三十一日中市稅法字第九五八三二號復查決定前，依上開參考表之訂
      定，本處經就原告有進貨事實取得虛設行號所開立之憑證申報扣抵，按所漏稅
      額處五倍罰鍰及無進貨事實按所漏稅額處八倍罰鍰，並無違誤。次查本處認定
      原告有無進貨事實係依據財政部臺灣省中區國稅局提供原告八十二年度直接原
      料耗料分析表查核結果，系爭混凝土及鋼筋部分並未核定超耗，乃認定有進貨
      事實；地磚、紅磚部分因標準耗用量為零，仍予認定無進貨事實。至磁磚部分
      ，依上開分析表所載磁磚耗用量三二、０００塊、金額九四、七二０元予以認
      定有進貨事實，依此查核結果乃變更罰鍰為六四０、三００元，其餘維持原核
      定，且該復查決定於原告提起訴願經駁回後未據提起當時應踐行之再訴願程序
      ，已告確定。原告就前述已確定之事件復申請同一之復查及提起訴願，其程序
      確有不合，乃復查及訴願決定均從程序上駁回，自無不當。茲原告仍執意提起
      行政訴訟，其起訴之程式即有未合，依行政訴訟法第一０七條第十款規定，請
      大院以裁定駁回。
    理  由
一、本件原告之代表人於本件起訴前（八十五年五月二十日）業由戊○○變更為甲○
    ○，原告起訴狀雖列代表人為戊○○，惟於訴訟中已具狀補正原告代表人為甲○
    ○，核無不合，合先敘明。又依申請作成之行政處分，其申請人如為法人，應由
    該法人之合法代表人申請始得作成，否則其程序即有瑕疵。本件原告公司之代表
    人原為戊○○，嗣於八十五年五月二十日已變更為甲○○，有經濟部核發之公司
    執照附卷可稽。原告公司於八十九年九月二十五日申請被告重核並退回溢繳罰鍰
    ，其代表人雖記載為戊○○，惟原告於本院九十一年七月十七日言詞辯論時，已
    表示承認戊○○所為代表原告公司為本件申請退還溢繳罰鍰之行為，應認原處分
    （復查決定）及訴願決定已因原告事後承認而補正。
二、按「納稅義務人對於因適用法令錯誤或計算錯誤溢繳之稅款，得自繳納之日起五
    年內提出具體證明，申請退還，逾期未申請者，不得再行申請。」稅捐稽徵法第
    二十八條定有明文。
三、本件原告於八十二年七月間無進貨事實，取得筌翔工程有限公司開立之不實發票
    ＳＰ00000000號計二張，銷售額一、九０四、０三四元，營業稅九五、
    二０二元，申報扣抵銷項稅額，案經查獲，經被告核定補徵營業稅九五、二０二
    元及處罰鍰一、四二八、０００元。原告不服，申經復查，未獲變更，提起訴願
    ，嗣訴願決定撤銷重核。被告重新核定變更罰鍰為六五四、四００元，其餘維持
    原核定，原告仍未甘服，提起訴願，案經訴願決定﹕「原處分撤銷，由原處分機
    關另為處分」，被告重核結果，維持補徵營業稅九五、二０二元，變更罰鍰六四
    ０、三００元。原告仍表不服，再提起訴願，經訴願決定機關駁回其訴願，原告
    未於法定期限內提起再訴願，原處分已確定，原告乃依稅捐稽徵法第二十八條規
    定聲請被告重核並返還溢繳罰鍰，經被告予以否准。
四、查本件原告於八十二年七月間涉嫌無進貨事實，取得筌翔工程有限公司開立之不
    實統一發票字軌號碼：ＳＰ00000000號、ＳＰ00000000號計二
    張，銷售額一、九０四、０三四元，營業稅九五、二０二元，申報扣抵銷項稅額
    ，案經被告查獲有判決書為憑，遂核定補徵營業稅九五、二０二元，並按所漏稅
    額處十五倍罰鍰，計一、四二八、０００元（計至百元）。原告不服，主張係從
    事承包工程之營利事業，取得筌翔工程有限公司磚料進貨發票，係供所承包和昇
    建設工程之材料耗用云云，申請復查，未獲變更，遂向台灣省政府提起訴願，案
    經該府分別於八十五年十一月一日八五府訴二字第一六九四九四號及八十六年九
    月二十七日八六府訴三字第一六二八０三號訴願決定以撤銷原處分，責由本處查
    明後另為處分。依訴願決定意旨本處分別於八十六年三月三十一日中市稅法字第
    九二六二二號重核復查決定變更核定罰鍰為六五四、四００元，補徵營業稅九五
    、二０二元與八十六年十二月十一日中市稅法字第九二六二二號重為復查決定以
    ，磁磚部分依八十二年度直接原料耗料分析表所載磁磚標準耗用量為三二、００
    ０塊，金額九四、七二０元予以認定有進貨事實。即重核無進貨事實之地磚、紅
    磚、磁磚計一、０九五、七五四元，營業稅額五四、七八八元按所漏稅額五四、
    七八八元處八倍罰鍰計四三八、三００元，有進貨事實之混凝土、鋼筋、磁磚計
    八０八、二八０元，營業稅額四０、四一四元，按所漏稅額四０、四一四元處五
    倍罰鍰計二０二、０００元，合計變更罰鍰為六四０、三００元，補徵營業稅部
    分，仍予維持。原告猶不服，主張筌翔工程有限公司均有按期申報繳納營業稅，
    依司法院釋字第三三七號解釋文，本處自不應補稅並處罰云云，再向台灣省政府
    提起訴願，案經台灣省政府八十七年七月七日八七府訴三字第一五九四七０號訴
    願決定以，本案虛設行號筌翔工程有限公司縱對開立與原告之統一發票有報繳營
    業稅，政府亦無收到應收之稅款，原告又未能證明已支付進項稅額之事實，其主
    張自無可採為由，乃駁回其訴願。因原告未於法定期限內提起當時應踐行之再訴
    願程序，而告確定，為兩造所不爭。
五、原告雖訴稱本件原裁罰依八十六年八月十六日財政部台財稅第八六一九一二二八
    ０號函發布稅務違章案件裁罰金額或倍數參考表所載，虛報進項稅額，有進貨事
    實，而取得虛設行號所開立之憑證申報扣抵者，按所漏稅額處七倍罰鍰。但於裁
    罰處分核定前已補繳稅款及以書面承認違章事實者處三倍罰鍰。無進貨事實者，
    按所得漏稅額處八倍罰鍰，但於裁罰處分核定前已補繳，稅款及以書面承認違章
    事實者，處五倍罰鍰。原告於被告機關裁罰處分前之八十三年五月十四日即以書
    面承認違章事實，並於八十四年二月二十七日提供擔保在案，依上開財政部頒八
    十六年裁罰標準，應分別對認定有進貨事實部分處以三倍罰鍰，對於認定無進貨
    事實部分處以五倍罰鍰，方為適法，被告機關分別以五倍及八倍裁處，顯有適用
    法令錯誤。況且被告機關認定無進貨事實部分，經建築師簽證，系爭和昇建設工
    程應耗用材料明細，足以證明，確有進貨事實。足見被告機關認定無進貨事實而
    裁處八倍之罰鍰，亦有未合等語。
六、惟按八十六年八月十六日財政部台財稅第八六一九一二二八０號函頒之「稅務違
    章案件裁罰金額或倍數參考表」所訂有關第五十一條第五款（一）有進貨事項者
    ：取得虛設行號所開立之憑證申報扣抵，按所漏稅額處七倍罰鍰。但於「裁罰處
    分核定前」已補繳稅款及以書面承認違章事實者，處三倍罰鍰；於復查決定前，
    已補繳稅款及以書面承認違章事實者，處五倍罰鍰。（二）無進貨事實者：按所
    漏稅額處八倍罰鍰。但於「裁罰處分核定前」已補繳稅款及以書面承認違章事實
    者，處五倍罰鍰。經查，本件原告雖於被告機關裁罰處分前之八十三年五月十四
    日即以書面承認違章事實，並於八十四年二月二十七日提供擔保在案，然原告係
    於八十六年三月五日繳訖補徵之營業稅九五、二０二元，已在被告八十四年九月
    十三日中市稅法字第一二六五九號「處分裁罰核定後」，重作之八十六年三月三
    十一日中市稅法字第九五八三二號復查決定前，並不符合上開參考表之有進貨事
    實處三倍及無進貨事實處五倍之情形。是被告就原告有進貨事實取得虛設行號所
    開立之憑證申報扣抵部分，按所漏稅額處五倍罰鍰；及就無進貨事實部分，按所
    漏稅額處八倍罰鍰，與上開參考表並無不符。本件亦無應適用稅捐稽徵法第四十
    八條之三之情形。至被告認定原告有無進貨事實係依據財政部臺灣省中區國稅局
    提供原告八十二年度直接原料耗料分析表查核結果，系爭混凝土及鋼筋部分並未
    核定超耗，乃認定有進貨事實；地磚、紅磚部分因標準耗用量為零，仍予認定無
    進貨事實。至磁磚部分，依上開分析表所載磁磚耗用量三二、０００塊、金額九
    四、七二０元予以認定有進貨事實，依此查核結果乃變更罰鍰為六四０、三００
    元，其餘維持原核定，亦無違誤，本件並無因適用法令錯誤或計算錯誤而溢繳罰
    鍰之情形，原處分（復查決定）予以駁回及訴願決定予以維持，雖均以程序不合
    為由而有未洽，惟結論並無二致，原告起訴意旨求予撤銷，難謂為有理由，應予
    駁回。
據上論結，本件原告之訴為無理由，爰依行政訴訟法第一百九十五條第一項後段、第
九十八條第三項前段，判決如主文。
中　　華　　民　　國　　九十一　　　年　　　七　　　　月　　二十四　　　日
                 臺 中 高 等 行 政 法 院   第 四 庭
                                審 判 長 法      官　沈　應　南
                                         法      官　許　武　峰
                                         法      官　黃　淑　玲
右正本證明與原本無異。
如不服本判決，應於判決送達後二十日內向本院提出上訴書狀，其未表明上訴理由者
，應於提起上訴後二十日內向本院提出上訴理由書（須依對造人數附具繕本）；如於
本判決宣示或公告後送達前提起上訴者，應於判決送達後二十日內補提上訴理由書（
須附繕本）。未表明上訴理由者，逕以裁定駁回。
提起上訴應預繳送達用雙掛號郵票拾份（每份三十四元)。
中　　華　　民　　國　　九十一　　　年　　　七　　　　月　　二十四　　　日
　　　　　　　　　　　　　　　　　　　　 法院書記官　黃  靜  華
